宣示判決筆錄
原      告  王秀香  
訴訟代理人  楊佳璋律師

被      告  方璽雄  

            陳博志  
上列當事人間110年度中簡字第1175號請求給付票款事件，於中
華民國110年10月13日上午10時整在臺灣臺中地方法院臺中簡易
庭宣示判決，出席職員如下：
    法      官  林筱涵
    書  記  官  張峻偉
朗讀案由。
法官朗讀主文宣示判決如下：
    主      文
被告應連帶給付原告新臺幣壹佰伍拾柒萬元，及自一一○年十月
六日起至清償日止，按週年利率百分之六計算之利息。
訴訟費用新臺幣壹萬陸仟伍佰肆拾參元由被告連帶負擔。
本判決得假執行。
    事實及理由之要領
一、原告主張：原告執有被告所共同簽發如附表所示本票5紙（
    以下合稱系爭本票），經原告屆期提示未獲兌現，原告屢次
    催討被告給付票款，被告亦置之不理。為此，爰依票據之法
    律關係提起本件訴訟，並聲明：如主文第一項所示。
二、上開原告主張之事實，業據其提出系爭本票5紙為證，且為
    被告陳博志所不爭執，被告方璽雄已於相當時期受合法之通
    知，而於言詞辯論期日不到場，亦未提出準備書狀爭執，本
    院依上開證據之調查結果，堪信原告所陳上情為真正，本院
    即採為判決之基礎。
三、按在票據上簽名者，依票上所載文義負責。二人以上共同簽
    名時，應連帶負責；發票人應照支票文義擔保支票之支付；
    執票人向支票債務人行使追索權時，得請求自為付款提示日
    起之利息，如無約定利率者，依年利六釐計算，票據法第5 
    條、第126 條、第133 條分別定有明文。本件被告既共同簽
    發如附表所示之支票，揆諸上開規定，即應對原告依票據文
    義連帶負擔保之責。從而，原告依票據之法律關係，請求被
    告連帶給付1,570,000元，及自起訴狀繕本送達最後一位被
    告翌日即110年10月6 日（見本院卷第71頁公示送達證書）
    起至清償日止，按週年利率百分之6 計算之遲延利息，為有
    理由，應予准許。
四、訴訟費用負擔及假執行宣告之依據：民事訴訟法第78條、第
    389 條第1 項第3 款。
如不服本判決，應於送達後20日內，向本院提出上訴狀並表明上
訴理由，如於本判決宣示後送達前提起上訴者，應於判決送達後
20日內補提上訴理由書（須附繕本）。如委任律師提起上訴者，
應一併繳納上訴審裁判費。 
中　　華　　民　　國　　110 　年　　10　　月　　13　　日
                  臺灣臺中地方法院臺中簡易庭
                                  法  官  林筱涵
                                  書記官  張峻偉
以上正本證明與原本無異。
中　　華　　民　　國　　110 　年　　10　　月　　13　　日
                                  書記官  張峻偉
附表：
編號 發票日 票面金額 到期日 本票號碼 1 107年12月17日 150,000元 107年12月17日 NO 655261 2 108年03月27日 1,000,000元 108年03月27日 NO 655266 3 108年06月25日 150,000元 108年06月25日 NO 655270 4 108年07月27日 150,000元 108年07月27日 NO 655271 5 108年09月28日 120,000元 108年09月28日 NO 655272 以上合計：1,570,000元